【裁判字號】    97,抗,1492
【裁判日期】    971017
【裁判案由】    假扣押
【裁判全文】
臺灣高等法院民事裁定                  97年度抗字第1492號
抗  告  人  甲○○
相  對  人  乙○○
上列抗告人與相對人間假扣押事件，對於中華民國97年7月1日臺
灣臺北地方法院97年度裁全字第5497號裁定，提起抗告，本院裁
定如下：
    主  文
原裁定廢棄。
相對人於原法院之聲請駁回。
聲請及抗告訴訟費用，由相對人負擔。
    理  由
一、按請求及假扣押之原因，應釋明之。前項釋明如有不足，而
    債權人陳明願供擔保或法院認為適當者，法院得定相當之擔
    保，命供擔保後為假扣押，民事訴訟法第526條第1項、第2
    項定有明文。又釋明事實上之主張者，得用可使法院信其主
    張為真實之一切證據，同法第284條前段亦定有明文。所謂
    假扣押之原因，依同法第523條第1項規定，係指有日後不能
    強制執行或甚難執行之虞；諸如債務人浪費財產，增加負擔
    或就其財產為不利益之處分，將達於無資力之狀態，或債務
    人移住遠處、逃匿無蹤或隱匿財產等情形而言。是債權人就
    請求及假扣押之原因，應提出可使法院信其主張為真實之證
    據釋明之，必待釋明有所不足，而債權人陳明願供擔保以補
    釋明不足，始得准為假扣押。倘債權人未為任何釋明，縱陳
    明願供擔保，其假扣押之聲請仍不應准許。又釋明其事實上
    之主張時，應同時提出供法院隨時進行調查之證據，否則法
    院無限期命補正之必要。
二、本件相對人主張對於抗告人有新台幣375萬元之債權，聲請
    為假扣押，雖提出抗告人任代表人之富立德投資股份有限公
    司之台股委任操作投資契約書、存證信函、帳戶淨值資料、
    律師函等影本，惟上開契約書並不足以釋明抗告人與相對人
    有何債權債務關係，上開律師函亦係關維忠律師代理第三人
    富立德投資股份有限公司所發，綜觀上開資料，均未能釋明
    抗告人有何浪費財產，增加負擔或就其財產為不利益之處分
    ，將達於無資力之狀態，或債務人移住遠處、逃匿無蹤或隱
    匿財產等情形之假扣押原因。依首開規定，其聲請即有未合
    。原法院遽命供擔保後准為假扣押，自有未洽。抗告論旨以
    相對人未釋明假扣押之請求及原因等語，指摘原裁定不當，
    求予廢棄，非無理由。
三、據上論結本件抗告為有理由，爰裁定如主文。
中    華    民    國    97    年    10    月    17    日
                    民事第十庭
                        審判長法  官  黃豐澤
                              法  官  蕭艿菁
                              法  官  吳謀焰
正本係照原本作成。
本裁定除以適用法規顯有錯誤為理由，並經本院許可外，不得再
抗告。如提起再抗告，應於收受後10日內委任律師為訴訟代理人
向本院提出再抗告狀。並繳納再抗告費新台幣１千元。
中    華    民    國    97    年    10    月    20    日
                              書記官  鄭淑昀


司法院資訊處製作；財團法人民間司法改革基金會備份。
